【裁判字號】    92,交抗,9
【裁判日期】    920129
【裁判案由】    聲明異議
【裁判全文】
臺灣高等法院高雄分院刑事裁定                        九十二年度交抗字第九號
    抗告人  即
    受處分  人  甲○○  男  五.
右抗告人因違反道路交通管理處罰條例聲明異議案件，不服臺灣高雄地方法院中華民
國九十一年十二月二十七日所為裁定（九十一年度交聲字第六六二號），提起抗告，
本院裁定如左：
    主  文
抗告駁回。
    理  由
一、抗告意旨略以：抗告人即聲明異議人甲○○於民國九十一年八月十二日下午一時
    四十分，駕駛車號Ｅ四－三七九六號自小客車，行至高雄市○○路與建國路口右
    轉時，正逢黃燈，旋即快速右轉，並無闖紅燈之情事，惟不為當場舉發之員警採
    信，在無現場違規照片或其他證據下，認抗告人係闖紅燈，逕以道路交通管理處
    罰條例第五十三條之規定舉發。又抗告人本欲繳納罰款了事，未料前後四次赴郵
    局繳款，卻因高雄市警局三民第一分局作業人員疏失延遲輸入，致繳納罰款未果
    ，且舉發員警未盡舉證之責，異議人實難甘服，本件裁處顯有違誤，經依法聲明
    異議，惟為原審法院駁回，原審裁定顯有未合，爰依法提起抗告云云。
二、原審以：按汽車駕駛人，行經有燈光號誌管制之交岔路口闖紅燈者，處新台幣（
    下同）一千八百元以上五千四百元以下罰鍰，道路交通管理處罰條例第五十三條
    定有明文。經查：異議人甲○○於九十一年八月十二日下午一時四十分，駕駛車
    號Ｅ四－三七九六號自小客車，行至高雄市○○路與建國路口時，有紅燈右轉之
    事實，又異議人申訴後，經原處分機關即高雄巿交通事件裁決所函查高雄市政府
    警察局三民第一分局，據當時舉發員警查明異議人確有於前揭時地紅燈右轉建國
    路之情事，且車輛面對紅燈時，逕予穿越路口至銜接路段，含左轉、直行、迴轉
    及右轉均視為闖紅燈之行為等情，有高雄市政府警察局舉發違反道路交通管理事
    件通知單、高雄市○○○○道路交通管理事件裁決書（高市府交裁字第裁三二－
    Ｂ00000000號）及，高雄市政府警察局三民第一分局九十一年九月二十
    日高市警三壹分七字第○九一○○一五○七三號函各一紙附卷可查，又原處分機
    關於裁決前並已給予異議人陳述意見之機會，復有高雄市交通事件裁決所九十一
    年十二月六日高市建交裁字第一五五四四號函及函附之申訴紀錄一紙附卷可參，
    程序上亦合於規定，是以異議人空言否認有駕車紅燈右轉即闖紅燈之行為，惟並
    未提出任何證據以供本院查證，自難採信為真實。至於異議人前後四次赴郵局繳
    納罰款未果，雖係高雄市政府警察局三民第一分局電腦作業人員延遲輸入之疏失
    所致，有前引之該分局函在附足參，惟原處分機關即高雄市交通事件裁決所係依
    期限內繳納罰款之規定，就異議人之違規行為處以最低罰鍰二千七百元（因異議
    人係駕駛小型車違規），並未因上開電腦作業之疏失而加重異議人之裁處，有高
    雄市交通事件裁決所九十一年十二月二十三日高市建裁字第一六六○七號函及函
    附之統一裁罰基準表附卷足稽，核無違誤之處，且此並不影響異議人違規事實之
    認定，附此敘明。綜上所述，本件異議人前揭無紅燈右轉之辯解云云，不足採信
    ，其行駛於前開路口有闖紅燈之事實，堪予認定。從而，原處分機關即高雄巿交
    通事件裁決所據以援引前揭規定所為之裁處，核無不當，本件聲明異議為無理由
    ，予以駁回。
三、經查原審裁定核無不合，而本件執勤之警員與抗告人既未認識，亦無恩怨，衡以
    常情，茍抗告人並未違規，執勤之警員又何以會當場舉發？且抗告人亦自承：「
    為避免影響員警執行公務，只好暫時接受行政處分」，「本欲接受罰款了事」等
    情，亦顯見抗告人於被舉發時，亦同意執勤警員之舉發。是本件舉發違反道路交
    通管理事件通知單，難認有何不實或誤為舉發之情形。至違規之行為是否有經員
    警照相，僅係警員蒐證方法之一種，不能因未照相，遽予否認該舉發之事實。本
    件舉發既經執勤警員依法製作，即有證據之能力。抗告人抗告意旨，否認違規，
    指摘原裁定不當，為無理由，應予駁回。
四、據上論結，應依道路交通案件處理辦法第二十六條，刑事訴訟法第四百十二條，
    裁定如主文。
中    華    民    國     九十二     年      一      月      二十九    日
                              臺灣高等法院高雄分院刑事第九庭
                                  審判長法官  張明松
                                        法官  張盛喜
                                        法官  任森銓
右正本證明與原本無異。
不得再抗告。
                                      書記官  施耀程
中    華    民    國     九十二     年     二        月        六     日
                                Ｋ


司法院資訊處製作；財團法人民間司法改革基金會備份。
